臺灣新北地方法院三重簡易庭小額民事判決
                                   111年度重小字第1582號
原      告  陳雅琳  

訴訟代理人  楊祥謙  
被      告  陳延璽  

上列當事人間請求侵權行為損害賠償事件，經本院於民國111年9
月26日言詞辯論終結，判決如下：
    主      文
被告應給付原告新臺幣貳萬零參佰壹拾肆元，及自民國一百一十
一年四月十三日起至清償日止，按年息百分之五計算之利息。
原告其餘之訴駁回。
訴訟費用確定為新臺幣壹仟元由被告負擔新臺幣柒佰柒拾貳元，
其餘由原告負擔。
本判決原告勝訴部分得假執行。
原告其餘假執行之聲請駁回。 
    事實及理由
一、原告主張：被告於民國111年1月27日駕駛車牌號碼00-0000
    號自用小貨車(下稱系爭小貨車)，在新北市○○區○○街00號之
    TIMES三重正義北路停車場(下稱系爭停車場)內，因倒車不
    慎之過失，致擦撞適停放在同停車場內原告所有之車牌號碼
    000-0000號自用小客車(下稱系爭小客車)，原告因而受有修
    復費用新臺幣（下同）20,314元、包膜費用5,000元、及支
    出本件訴訟費用1,000元，合計26,314元之損害，被告自應
    負損害賠償責任。為此，爰依侵權行為之法律關係，提起本
    件訴訟，並聲明：㈠被告應給付原告26,314元及自起訴狀繕
    本送達翌日起至清償日止，按年息百分之5計算之利息；㈡願
    供擔保請准宣告假執行。
二、被告則以：當天我去工作比較累，是有撞到東西，但可能是
    別的車輛，不一定是系爭小客車，又原告請求之金額與市價
    不符等語置辯。並聲明：原告之訴駁回。
三、按汽車倒車時，應依下列規定：二、應顯示倒車燈光或手勢
    後，謹慎緩慢後倒，並應注意其他車輛及行人，道路交通安
    全規則第110條第2款定有明文。經查，證人李崇瑄於本院言
    詞辯論程序中證稱：111年1月27日我和我的老婆、小孩去買
    衣服，所以有至系爭停車場停車，現場有二排停車格，系爭
    小客車停在我對面排第一個位置，是最靠近出口的位置，我
    停在系爭小客車對面排最裡面的車位，系爭小貨車則車頭朝
    內停在與我同一排的第二個位置，我回來要將車子駛離停車
    場，車頭開出來轉到一半時，見系爭小貨車倒退出去往我這
    裡這開過來，差點撞到我的車，後來系爭小貨車又重新倒一
    遍，結果就撞到系爭小客車，我太太見狀即拿出手機拍下系
    爭小貨車的車號，並寫下字條留下電話貼在系爭小客車上，
    說有人撞到系爭小客車就開走了，後來系爭小客車駕駛就跟
    我連絡等語，又參以其所提照片顯示系爭小貨車車頭係朝向
    其駕駛車輛之副駕駛座，車尾則朝系爭停車場出口之告示牌
    （見本院卷第17、21頁），而系爭小客車案發時確放在出口
    告示牌旁之位置，此有新北市三重分局111年3月29日新北警
    重交第0000000000號函所附道路事故照片黏貼紀錄表可稽（
    見本院卷第41頁），被告亦自承有撞到東西(見本院111年9
    月26日言詞辯論筆錄)，是證人李崇瑄所證述內容確與上開
    客觀事證相符，自屬可採。原告主張被告駕駛系爭小貨車有
    倒車不慎之過失致擦撞系爭小客車等節，堪可採信。
四、按因故意或過失，不法侵害他人之權利者，負損害賠償責任；汽車、機車或其他非依軌道行駛之動力車輛，在使用中加損害於他人者，駕駛人應賠償因此所生之損害，民法第184條第1項前段、第191條之2前段分別定有明文；次按不法毀損他人之物者，被害人得請求賠償其物因毀損所減少之價額，民法第196條第1項亦有明文，又依民法第196條請求賠償物被毀損所減少之價額，固得以修復費用為估定之標準，但以必要者為限（如修理材料以新品換舊品，應予折舊）。據原告所提出之中華賓士汽車股份有限公司估價單所載，系爭小客車修繕費用20,314元均為工資，並無折舊之必要，被告固辯稱系爭小客車維修金額過高，惟參以上開估價單所載修復內容為前保險桿之拆卸、塗裝及修理，核與車損照片所示系爭小客車遭撞擊之前保險桿受損部位相符，堪認上開修復項目所需之費用，均屬本件事故之必要修復費用無訛，是被告此部分所辯非可憑採。復原告雖主張尚受有車輛包膜費用5,000元之損害，惟其並未提出任何單據以證明之，是其此部分請求，即非有據。末原告固主張另受有繳納本件裁判費1,000元之損害，惟原告繳納裁判費為起訴之必要程式，其繳納之對象為法院而非被告，且訴訟費用由敗訴之當事人負擔；各當事人一部勝訴、一部敗訴者，其訴訟費用，由法院酌量情形，命兩造以比例分擔或命一造負擔，或命兩造各自負擔其支出之訴訟費用，民事訴訟法第78條、第79條定有明文，是本件實際上應由被告負擔之裁判費若干，當依判決結果由法院職權認定之，是原告此部分之請求，亦非有據。綜上，原告得請求被告賠償之金額為20,314元
五、從而，原告依據侵權行為之法律關係，請求被告應給付20,3
    14元，及自起訴狀繕本送達之翌日即111年4月13日起至清償
    日止，按年息百分之五計算之利息，為有理由，應予准許；
    逾此部分之請求，為無理由，應予駁回。　　　
六、本件事證已臻明確，兩造其餘主張、攻擊防禦方法及所提之
    證據，均核與本件判決所認結果不生影響，爰毋庸逐一再加
    論述，附此敘明。
七、本件原告勝訴部分，係適用小額程序所為被告敗訴之判決，
    爰依民事訴訟法第436條之20規定，依職權宣告假執行。至
    原告敗訴部分，其假執行之聲請，即失其依據，應併予駁回
    。　　
八、訴訟費用負擔之依據：依民事訴訟法第79條、第436條之19
    規定，確定訴訟費用額為1,000元（即第一審裁判費），由
    被告負擔772元，餘由原告負擔。　　
中　　華　　民　　國　　111 　年　　10　　月　　7 　　日
                           臺灣新北地方法院三重簡易庭 
                                 法  官  洪任遠
以上正本係照原本作成。
如不服本判決，應於送達後20日內，向本院提出上訴狀，並表明
上訴理由（上訴理由應表明1、原判決所違背之法令及具體內容
。2、依訴訟資料可認為原判決有違背法令之具體事實。），如
於本判決宣示後送達前提起上訴者，應於判決送達後20日內補提
上訴理由書（須附繕本），如未於上訴後20日內補提合法上訴理
由書，法院得逕以裁定駁回上訴。
中　　華　　民　　國　　111 　年　　10　　月　　7 　　日
　　　　　　　　　　　            書記官  楊家蓉